【裁判字號】    99,監宣,40
【裁判日期】    990507
【裁判案由】    監護宣告
【裁判全文】
臺灣嘉義地方法院民事裁定              99年度監宣字第40號
聲  請  人  乙○○
上列聲請人聲請監護宣告事件，本院裁定如下：
    主    文
宣告丙○○（女，民國三十一年十一月二十五日，身分證統一號
碼：Ｚ000000000號）為受監護宣告之人。
選定乙○○（女，民國○○○年○月○○日生，身分證統一號碼
：Ｚ000000000號）為受監護宣告之人丙○○之監護人
。
指定甲○○（男，民國○○○年○月○○日生，身分證統一編號
：Ｚ000000000號）為會同開具財產清冊之人。
聲請費用新臺幣壹仟元由受監護宣告之人丙○○負擔。
    理    由
一、聲請意旨略以：聲請人為丙○○之長女，丙○○自民國99年
    1 月20日起因罹患中風，雖延醫診治，但不見起色，近日甚
    且已精神障礙（或其他心智缺陷）至不能為意思表示或受意
    思表示（或不能辨識其意思表示之效果），為此依民法第14
    條第1 項、民事訴訟法第597 條規定，聲請對其為監護之宣
    告，並依民法第1111條規定指定乙○○為其監護人，暨指定
    其長子甲○○為會同開具財產清冊之人等語。
二、經查，聲請人主張之事實，已據提出戶籍謄本、長庚醫療財
    團法人嘉義長庚紀念醫院診斷證明書各1 份為憑；又本院審
    驗丙○○之精神及心智狀況，在鑑定人前點呼丙○○之姓名
    、年籍等事項，其對點呼僅會點頭、舉手，不能言語（使用
    鼻胃管餵食，氣切，使用尿管），並斟酌長庚醫療財團法人
    嘉義長庚紀念醫院精神科主治醫師周士雍所為之鑑定結果，
    認丙○○有糖尿病及高血壓病史，於91年間曾第一次發生腦
    中風，於99年1 月20日第二次發生腦中風而喪失意識，雖經
    開腦手術，迄今留有明顯後遺症，呈現痴呆狀態，無言語溝
    通能力，使用鼻胃管餵食，無法翻身，日常生活完全依賴他
    人照護，丙○○完全喪失為意思表示及受意思表示及為辨識
    意思表示之能力等情，此有勘驗筆錄可憑，故聲請人聲請對
    丙○○為監護之宣告，為有理由，應予准許。
三、次查，聲請人為受監護宣告人丙○○之長女，且與丙○○同
    戶籍住所，並到場同意擔任受監護宣告人丙○○之監護人等
    語（見99年5 月4 日勘驗筆錄），本院參酌受監護宣告之人
    丙○○之配偶丁○○年事已高，其育有一子一女，而長子亦
    到場同意由乙○○擔任受監護宣告人丙○○之監護人，亦有
    戶籍謄本1 份，暨聲請人與關係人丁○○及甲○○陳述在卷
    。茲本院參酌前揭各節，認由聲請人任監護人，符合受監護
    宣告之人丙○○之最佳利益，爰選定聲請人乙○○為監護人
    ；又甲○○係受監護宣告人丙○○之長子，並經其及丁○○
    到場同意指定為會同開具財產清冊之人。
四、爰裁定如主文。
中    華    民    國    99    年    5     月     7    日
                   家事法庭     法  官  李文輝
正本係照原本作成。
如不服本裁定關於選定監護人及指定會同開具財產清冊之人等部
分，應於送達後十日內向本院提出抗告狀，並繳納抗告費新臺幣
1千元；其餘關於宣告監護之部分，不得抗告。
中    華    民    國    99    年    5     月     7    日
                                書記官  黃秀嬌
關係人：甲○○  住嘉義縣朴子市○○里○鄰○○路81號
        丁○○  住同上列

司法院資訊處製作；財團法人民間司法改革基金會備份。
